【裁判字號】    98,簡上,774
【裁判日期】    980831
【裁判案由】    詐欺
【裁判全文】
臺灣板橋地方法院刑事判決             98年度簡上字第774號
上  訴  人
即  被  告  乙○○
上列上訴人即被告因詐欺案件，不服本院98年度簡字第3110號於
中華民國98年5 月15日所為之第一審刑事簡易判決（聲請簡易判
決處刑及併辦案號：臺灣板橋地方法院檢察署98年度偵字第4472
號、臺灣高雄地方法院檢察署98年度偵字第7721號），提起上訴
，本院管轄之第二審合議庭判決如下：
    主  文
上訴駁回。
    理  由
一、本件經本院合議庭審理結果，認第一審簡易判決所認定被告
    之犯罪事實及其所憑之理由、證據暨論罪科刑之法條均無不
    當，應予維持，並引用該第一審刑事簡易判決書、檢察官聲
    請簡易判決處刑書中關於認定被告犯罪事實及其所憑之理由
    、證據暨論罪科刑之法條部分之記載（如附件）。
二、上訴意旨略以：本件起訴書及原審簡易判決書認被告將附表
    所示之該二帳戶之存摺、提款卡暨密碼（下稱本件二帳戶提
    款卡等證件）販賣予詐騙集團使用，惟該二帳戶係被告前為
    補摺而置於機車置物箱，然遭他人所竊取，且附表編號一所
    示之合作金庫商業銀行大順分行帳戶（下稱本件合作金庫銀
    行帳戶），係被告於綠加利股份有限公司從事行銷工作而由
    該公司匯入獎金之用，本件附表所示之本件二帳戶提款卡等
    證件，確係遭人竊取，並非被告販賣予他人使用云云，爰聲
    請撤銷原審判決改判為無罪之諭知，並提出綠加利股份有限
    公司自97年1 月至12日至同年8 月29日之獎金計算暨支付金
    額資料表一份（下稱綠加利公司佣金匯款資料）為證。
三、上訴人即被告就附表所示之帳戶確係其所申請立帳，且對各
    該欄所示之被害人因遭詐騙而於各該欄所示之時間，將各該
    欄所示之金額匯入各該帳戶等情，固不爭執，惟以前詞抗辯
    云云，然查：
  (一)被告前於97年12月9 日警詢中向警辯稱以本件二帳戶提款卡
    等證件原係放在其包包內而於該日前一星期不慎遺失云云（
    參見98年度偵字第4472號卷第6 頁），惟於98年2 月25日偵
    訊中向檢察官辯稱以本件二帳戶提款卡等證件係其於97年12
    月某日間將該兩帳戶存簿及提款卡攜出補摺時放在機車箱內
    遭竊云云（參見同卷第50頁），是本件除其於警詢及偵訊中
    辯稱之遺失情節已有所歧異外，如依其於偵訊及本院審理中
    辯稱之其當日係為補摺而將本件二帳戶提款卡等證件攜出之
    辯詞，對照附表備註欄一、二所示之上開二帳戶之存簿交易
    資料，該二帳戶分別於97年9 月26日（本件合作金庫銀行帳
    戶）、96年12月17日（本件遠東國際商業銀行帳戶）時起，
    該二帳戶餘款金額均已經不足100 元，且分別自該二日起至
    97年12月4 日（本件合作金庫銀行帳戶）、8 日（本件遠東
    國際商業銀行帳戶）止均無任何交易紀錄，是該二帳戶既已
    近乎於無存款且分別約已達二月、一年未使用該二帳戶，且
    被告經本院詢問亦未陳述係為何目的而必須對該二內已幾無
    存款且已久未使用之帳戶為補摺，是其上開補摺云云之答辯
    ，亦不無有悖於常理之情；此外，經本院於98年7 月21日準
    備程序當庭詢問其於當庭攜帶之皮夾內置有何等證件，經被
    告當庭取出皮夾告以內有會員卡、金融卡、捐血卡等證件之
    情節，參酌其當庭陳述之有關其捐血與使用本件合作金庫銀
    行帳戶金融卡提領佣金之次數頻率，並再核對本件合作金庫
    銀行帳戶之交易紀錄資料，被告既有將各種證件置於皮夾之
    習慣，且其使用本件合作金庫銀行帳戶金融卡提領佣金之次
    數頻率遠高於其捐血頻率，則何以會將本件二帳戶之金融卡
    置於機車行李箱？其辯稱遺失本件二帳戶提款卡等證件所陳
    稱之行為舉止與其當庭所呈現之行為習慣，亦有所違。依上
    開事證，被告上開補摺云云之答辯，顯難採認。至於，被告
    雖提出其綠加利公司佣金匯款資料，惟依該資料所示之佣金
    結算資料，並經本院向綠加利股份有限公司查詢被告於97年
    全年應得佣金資料，被告於該年因替該公司從事行銷而應得
    之佣金之結算日僅至同年8 月26日，是均在本件案發前二個
    月，自難對被告為有利認定。
  (二)金融機構存款帳戶及金融卡卡片，係供該帳戶存戶匯款入帳
    及自ATM 自動提款機提領現金之用之入帳提領工具，而帳戶
    存簿暨印鑑及密碼、金融卡卡片暨卡片密碼，則屬存簿提款
    或金融卡提款之必備證件資料，並屬帳戶所有人向金融機構
    提領帳戶存款之權利證明文件，是該等證件資料如遭人以不
    法意圖知悉並持有，除使帳戶所有人就其存放於該帳戶內之
    存款遭盜領之虞外，該人即可以該存款帳戶供他人匯款入帳
    並得以上開提款證件資料逕提領帳戶內金額，而發生犯罪集
    團以其帳戶作為詐欺等財產犯罪之取得被害人交付金錢之手
    段之犯罪結果。又帳戶存簿僅係供帳戶所有人查閱存款情形
    或為存簿提款時之證明之證明文件，並非屬有價證券，除併
    持有存簿印鑑且知悉帳戶所有人於立帳金融機構設定之存簿
    密碼外，帳戶存簿本身並無任何財產上之價值及單獨使用之
    可能（除作為存款交易證明等類似情形用外）；而金融卡卡
    片，係僅供帳戶所有人以輸入卡片密碼方式持以向ATM 提款
    機為提款或信用借款等性質上皆屬減少既有資產或增加將來
    負債之不利益交易行為，是金融卡卡片（指不含兼具信用卡
    功能之如COMBO 卡等之金融卡）如無卡片密碼，該卡片本身
    亦無任何財產上之價值及使用之可能；是帳戶之存簿印鑑及
    密碼、金融卡卡片密碼，皆屬對帳戶所有人之積極存款財產
    （指帳戶內之存款）、或消極債務負擔（指持金融卡以ATM
    提款機為信用貸款），皆有不利益之重大影響，此為已經申
    辦帳戶而持有存簿、金融卡之成年人，於開立帳戶時，已由
    金融機構於開戶申辦文件上載明而知悉明確之事實。是依社
    會常情及經驗法則，正當合法使用帳戶之帳戶所有人，就其
    帳戶之存簿暨印鑑及密碼、金融卡卡片暨卡片密碼，恆係妥
    善保管於安全且不易遭他人察覺而取得之處所，如非因前往
    金融機構辦理相關事項等類似重大原因，不致將帳戶存簿暨
    印鑑及密碼、金融卡卡片暨卡片密碼併同帶出在外，且縱於
    有上開所示之重大原因而必須將該等帳戶資料帶出在外時，
    亦多隨身攜帶或將之放置於可隨時檢查之安全處所，以確保
    自己帳戶存款安全；是正當合法使用帳戶之帳戶所有人發生
    同時遺失其帳戶存簿暨印鑑及密碼、金融卡卡片及密碼之情
    形，於經驗法則上，甚乎其微。此外，正當合法使用帳戶之
    帳戶所有人，除係有相當確信或因信賴關係（例如：父母子
    女或夫妻間，因相互理財需要，且已經帳戶所有人授權之狀
    況；或合夥人間依合夥契約約定由其中合夥人出名申請帳戶
    供合夥團體存放資金使用等類似情形下）外，亦不致將帳戶
    存簿暨印鑑及密碼、金融卡卡片暨卡片密碼交付予不熟識之
    他人持用，而使自己帳戶存款遭盜領或因而負債甚或身陷犯
    罪之列；是正當合法使用帳戶之帳戶所有人，將其帳戶存簿
    暨印鑑及密碼、金融卡卡片及密碼交付予不明人士之情形，
    亦難認係存在。
  (三)縱上所述，本件被告之上訴理由，除與其前於偵查中辯稱之
    理由相同，而經原審判決敘明被告辯詞不可採信之理由外，
    其該等辯詞及其所補提出之事證，係難對其為有利認定，亦
    係如前述。是本案事證明確，被告其幫助詐欺取財之犯行，
    堪以認定。被告之上訴顯無理由，應予駁回。
據上論斷，應依刑事訴訟法第455 條之1 第1 項、第3 項、第36
8 條，判決如主文。
本案經檢察官黃佳權到庭執行職務。
中    華    民    國    98    年    8     月    31    日
                  刑事第一庭審判長法  官  王復生
                                  法  官  林鈺琅
                                  法  官  陳世旻
上列正本證明與原本無異。
不得上訴。
                                  書記官  楊雅芳
中    華    民    國    98    年    9     月    7     日
┌───────────────────────────────────────────┐
│附表：                                                                                │
├──┬────────────┬─────┬─────┬─────┬─────────┤
│編號│金融機構帳戶            │詐騙被害人│匯款時間  │ 匯款金額 │偵辦案號          │
│    │                        │          │          │（新臺幣）│                  │
├──┼────────────┼─────┼─────┼─────┼─────────┤
│ 一 │合作金庫商業銀行大順分行│梁銘豪    │97.12.05／│36,000 元 │甲○98年偵4472號、│
│    │帳號0000000000000 號    │          │14:27     │          │雄檢98年偵7721號  │
├──┼────────────┼─────┼─────┼─────┼─────────┤
│ 二 │遠東國際商業銀行板橋分行│陳香琳    │97.12.05／│18,172元  │同上              │
│    │帳號00000000000000號    │          │18:11     │          │                  │
├──┼────────────┴─────┴─────┴─────┴─────────┤
│備註│上開二帳戶之相關交易紀錄                                                        │
├──┼─┬──────────────────────────────────────┤
│    │一│合作金庫商業銀行大順分行部分                                                │
│    ├─┼──────────────────────────────────────┤
│    │  │1.依該行98年8 月5 日合金順存字第0980002998號函檢附之該帳戶立帳至該行函復時止│
│    │  │  之交易明細紀錄。                                                          │
│    │  │2.相關交易紀錄：                                                            │
│    │  │  (1)有關綠加利股份有限公司最後一筆佣金匯入及被告最後一次提領佣金紀錄：      │
│    │  │    本件案發前最後一筆佣金存入紀錄，係於97年9 月26日，匯入佣金1,200 元。  │
│    │  │    本件案發前最後一筆佣金提款紀錄，係於97年9 月26日，ATM 提款1,200 元，帳│
│    │  │      戶餘款28元。                                                          │
│    │  │  (2)於上開提領後，該帳戶之第一筆存入款項，係於97年12月4 日跨行轉入29,983元，│
│    │  │    而該筆金額隨遭以ATM 提款方式分次將該筆金額提領至帳戶餘額至一千元以下（餘│
│    │  │    款999 元）。而該筆金額經被告於準備程序表示不知為何人入帳，且非其所提領。│
│    │  │  (3)該帳戶自97年12月4 日至同年月6 日之各筆存款提款方式，含上開編號一所示之梁│
│    │  │    銘豪存入款項，均同於上開(2)所示之匯款及ATM 提款方式。                    │
│    │  │  (4)於97年12月6 日最後一筆ATM 提款（帳戶餘款6 元）後至同年月12日通報列為警示│
│    │  │    帳戶止之期間，均未有其他存款或提款紀錄。                                │
│    ├─┼──────────────────────────────────────┤
│    │二│遠東國際商業銀行板橋分行部分                                                │
│    ├─┼──────────────────────────────────────┤
│    │  │1.依該行98年7 月28日(98)遠銀詢字第0000986 號函檢附之該帳戶立帳至該行函復時止│
│    │  │  之交易明細紀錄。                                                          │
│    │  │2.相關交易紀錄：                                                            │
│    │  │  (1)於96年12月17日以ATM提款方式提領1,000 元，帳戶餘款75元。                 │
│    │  │  (2)於上開提領後，該帳戶之第一筆存入款項（除該期間之銀行利息9 元外），係於97│
│    │  │    年12月8 日跨行轉入12,325元，而該筆金額隨遭以ATM 提款方式分次將該筆金額提│
│    │  │    領至帳戶餘額至一千元以下（餘款403 元）。                                │
│    │  │  (3)上開(2)所示該筆提領後之含上開編號二所示之陳香琳存入該筆款項在內之各筆存入│
│    │  │    款項，均同於上開(2)所示之匯款及ATM 提款方式，該日存款結餘3 元。          │
│    │  │  (4)於97年12月8 日後即無任何交易紀錄，至98年1 月6 日銷戶。                  │
└──┴─┴──────────────────────────────────────┘
【附件】
--------------------------------------------------------
臺灣板橋地方法院刑事簡易判決          98年度簡字第3110號
聲  請  人  臺灣板橋地方法院檢察署檢察官
被      告  乙○○  男  52歲（民國○○年○○月○○日生）
                    身分證統一編號：Ｚ000000000號
                    住臺北縣土城市○○路48號13樓
                    居高雄縣大寮鄉○○街61巷28號
上列被告因詐欺案件，經檢察官聲請以簡易判決處刑（臺灣板橋
地方法院檢察署98年度偵字第4472號）及移送併辦（臺灣高雄地
方法院檢察署98年度偵字第7721號），本院判決如下：
    主  文
乙○○幫助意圖為自己不法之所有，以詐術使人將本人之物交付
，累犯，處有期徒刑肆月，如易科罰金，以新臺幣壹仟元折算壹
日。
    事實及理由
一、本件犯罪事實及證據除均引用如附件檢察官聲請簡易判決處
    刑書之記載外，另補充更正如下：
(一)、犯罪事實欄第8 、21行所載之「板橋分行」均應更正為「
      南雅分行」。
(二)、證據部分應補充：
    1.按一般社會經驗，常人如知悉帳戶存摺、提款卡、印鑑等
      物品遺失或遭竊，為防止拾得或竊得之人盜領其存款或作
      為不法使用而徒增訟累，必於發現後立即報警或向金融機
      構辦理掛失止付，在此種情形下，不明人士如仍以該帳戶
      作為犯罪工具，則在渠等向他人詐騙，並誘使被害人將款
      項匯入帳戶後，極有可能因帳戶所有人掛失止付而無法提
      領，致使先前大費周章從事之詐欺犯罪行為，日後卻無法
      獲得任何利益，從而不明人士通常係使用以金錢收購或來
      路明確之帳戶，以便渠等能自由使用該等帳戶進行提款、
      轉帳等動作，而無須承擔該帳戶可能遭掛失而無法順利提
      領贓物之風險。再者，欲使用提款卡領取款項者，須於金
      融機構所設置之自動櫃員機上依指令操作，並輸入正確之
      密碼，方可順利領得款項；且若輸入錯誤之密碼達一定次
      數，會因此中止提款程序並暫時扣留提款卡；而觀諸現今
      提款機及提款卡密碼之設計，至少有4 位數或6 位數以上
      密碼（每位數由0 至9 ，故有0000至9999或000000至9999
      99等不同之組合），是苟非帳戶所有人同意、授權而告知
      提款卡密碼等情況，單純持有他人提款卡之人，欲隨機輸
      入密碼恰好與正確之密碼相符進而領取款項，機率實微乎
      其微，從而若非被告自行告知，他人自難以臆測之方式在
      短時間內輸入正確密碼而使用。復佐以民國97年12月5 日
      後，被告合作金庫商業銀行大順分行帳號0000000000000
      號帳戶及遠東國際商業銀行南雅分行帳號00000000000000
      號帳戶中之匯、取款資料，均係他人匯款至上開帳戶後，
      旋即遭提領一空，此觀被告上開2 帳戶之帳戶歷史交易明
      細各1 份即明（見臺灣板橋地方法院檢察署98年度偵字第
      4472號偵查卷宗第22頁、第25頁），更可見不明人士在向
      被害人為詐騙行為時，確有充分把握該帳戶不會被帳戶所
      有人掛失止付。是以被告應係蓄意將上開帳戶之提款卡交
      付不明人士供作人頭帳戶使用，並告知提款密碼，不明人
      士方能無所顧忌，輕易利用上開帳戶作為詐欺取財之工具
      。
    2.被告雖辯稱：伊係於97年12月初某日將上開2 帳戶之存摺
      及提款卡攜出補摺而置放於機車置物箱內遭竊，補摺前上
      開2 帳戶都只剩幾10元，且遭竊後未掛失或報案，伊怕忘
      記有將密碼寫在提款卡上云云。惟按金融存款帳戶事關存
      戶個人財產權益之保障，不論是存摺、印鑑或提款卡等專
      屬性質均高，若落入不明人士手中，除存款有遭盜領之風
      險外，亦極可能被利用為取贓之犯罪工具，一般人均有妥
      為保管於不易遺失及他人不易知悉、取得之處所，以防止
      他人任意使用之認識，如非因前往金融機構辦理相關事項
      等類似重大原因，當不致將帳戶之存摺、印鑑、提款卡及
      密碼併同攜帶外出，縱須攜帶外出，亦多隨身攜帶或放置
      於可隨時檢查之安全處所，並應將密碼與提款卡分別存放
      ，以避免同時遺失使密碼之保護作用喪失殆盡，以確保自
      己帳戶存款安全，倘有遺失或遭竊情事，亦理當於發現後
      立即處理，儘速前往金融機構或警察機關辦理掛失止付或
      報案之手續，以維自身信用與權益，一般金融機構亦多設
      有24小時服務專線，供民眾於非上班時間發生遺失、遭竊
      等情事時，可立即通知金融機構，以免遭有心人士冒用、
      冒領，此為報章雜誌廣電媒體廣為宣導之訊息，亦為社會
      一般大眾使用金融帳戶所不得諉為不知之基本常識。是以
      被告竟將上開帳戶之存摺、提款卡及密碼同時置於機車置
      物箱內，除該收藏地點依常識皆可知非屬可永久放置重要
      物品處外，亦徒增上開重要金融物件遭強盜、搶奪或竊盜
      ，進而發生財產上重大損失之風險，實為正當合法使用帳
      戶之人皆不可能採行之保管方式；況被告既為辦理上開2
      帳戶的補摺事宜而將存摺及提款卡攜出，卻未立即辦理補
      摺，而將上開2 帳戶之存摺及提款卡置於機車置物箱內遭
      竊，且於知悉上開2 帳戶之存摺及提款卡遭竊後，竟未立
      即辦理掛失或報案，容任此等狀態繼續維持，而須承擔存
      款被盜領或作為取贓工作之風險，被告對自己帳戶之重要
      金融物件如此輕忽對待，實與常情相違，難信其所辯屬實
      。又提款密碼係金融交易之安全機制，為免遭他人冒用，
      不應與提款卡、存摺等物併為存放，此為社會周知之事實
      ，被告自難諉為不知，是其所稱怕忘記有將密碼寫在提款
      卡上云云，不惟與常情相違，且徒增他人未經同意而使用
      上開2 帳戶之風險，並使密碼之保護作用喪失殆盡，尤難
      信其所辯屬實。
    3.末以金融帳戶為個人之理財工具，而政府開放金融業申請
      設立後，金融機構大量增加，一般民眾皆可以存入最低開
      戶金額之方式自由申請開設金融帳戶，並無任何特殊之限
      制，因此一般人申請存款帳戶極為容易而便利，且得同時
      在不同金融機構申請多數存款帳戶使用，並無使用他人帳
      戶之必要，此為一般日常生活所熟知之常識，故除非有特
      殊或違法之目的，並藉此躲避警方追緝，一般正常使用之
      存款帳戶，並無向他人借用、承租或購買帳戶存簿及提款
      卡之必要。又金融帳戶係個人資金流通之交易工具，事關
      帳戶申請人個人之財產權益，進出款項亦將影響其個人社
      會信用評價；而金融帳戶與提款卡、密碼結合，尤具專有
      性，若落入不明人士，更極易被利用為取贓之犯罪工具，
      是以金融帳戶具有強烈之屬人性及隱私性，應以本人使用
      為原則，衡諸常理，若非與本人有密切關係或特殊信賴關
      係，實無任意供他人使用之理，縱有交付個人帳戶供他人
      使用之特殊情形，亦必會先行瞭解他人使用帳戶之目的始
      行提供，並儘速要求返還。再詐欺集團經常利用大量取得
      之他人存款帳戶，以隱匿其財產犯罪之不法行徑，規避執
      法人員之查緝，並掩飾、確保因自己犯罪所得之財物，類
      此在社會上層出不窮之案件，亦經坊間書報雜誌、影音媒
      體多所報導及再三披露而為眾所周知之情事，是以避免此
      等專屬性甚高之物品被不明人士利用為犯罪工具，亦為一
      般生活所應有之認識。查被告年滿52歲，為智識正常且具
      有一定社會經驗之成年人，亦非年幼無知或與世隔絕而無
      常識，對上情自無不知之理，惟被告竟將其所有具私密性
      、專屬性之上開2 帳戶存摺、提款卡及密碼提供他人，而
      容任他人對外得以上開2 帳戶之名義無條件加以使用，足
      認被告在主觀上已預見提供上開2 帳戶之行為可能幫助他
      人犯詐欺取財罪，亦不違反其本意而執意為之，惟尚無證
      據證明被告係以詐欺取財之犯意參與詐欺取財犯罪，應認
      被告有幫助詐欺取財之不確定故意。本案事證明確，被告
      犯行洵堪認定，應依法論科。
二、論罪科刑之依據：
(一)、按刑法上之幫助犯，係指以幫助之意思，對於正犯資以助
      力，而未參與實行犯罪之行為，且以正犯已經犯罪為構成
      要件，最高法院49年臺上字第77號、60年臺上字第2159號
      判例及75年度臺上字第1509號、88年度臺上字第1270號判
      決意旨均可資參照。經查，被告提供其所有上開2 帳戶之
      存摺、提款卡及密碼等物與他人使用，有幫助詐欺取財之
      不確定故意，業如上述；且收受上開2 帳戶之不明人士利
      用上開帳戶向被害人詐騙財物後，以上開2 帳戶為匯、取
      款之工具，詐騙被害人匯款至上開2 帳戶，使不明人士遂
      行詐欺取財犯行時，便於隱匿其真實身分，掩飾其犯行不
      易遭查緝，是以被告提供帳戶之行為係對不明人士遂行詐
      欺取財犯行資以助力，而參與詐欺取財罪構成要件以外之
      行為。
(二)、查不明人士利用被告提供之上開2 帳戶，向被害人施詐術
      ，使被害人陷於錯誤而匯款至上開2 帳戶，犯刑法第339
      條第1 項詐欺取財罪。是核被告乙○○所為，係犯刑法第
      30條第1項 前段、第339 條第1 項之幫助詐欺取財罪。被
      告以1 個交付上開2 帳戶資料之行為，幫助不明人士詐欺
      被害人2 人，而同時觸犯2 個幫助詐欺取財罪，為同種想
      像競合犯，應從一情節較重之幫助詐欺取財罪處斷（幫助
      詐欺被害人梁銘豪之部分）。至臺灣高雄地方法院檢察署
      檢察官以98年度偵字第7721號移送本院併案審理之部分，
      與原聲請簡易判決處刑之部分，兩者為同一事實，具有事
      實上一罪關係，基於審判不可分之原則，為聲請簡易判決
      處刑效力所及，本院自應併予審究，併此敘明。又被告基
      於幫助之犯意而為詐欺取財犯行構成要件以外之行為，為
      幫助犯，衡諸其犯罪情節，爰依刑法第30條第2 項規定，
      按正犯之刑減輕之。被告有如檢察官聲請簡易判決處刑書
      犯罪事實欄所載之科刑及執行紀錄，有臺灣高等法院被告
      前案紀錄表1 份在卷可稽，其於受有期徒刑之執行完畢後
      ，5 年以內故意再犯本件有期徒刑以上之罪，為累犯，應
      依刑法第47條第1 項規定加重其刑，並依法先加後減之。
      爰審酌被告提供上開2 帳戶供他人詐欺取財，助長詐騙財
      產犯罪之風氣，致使執法人員難以追查該詐騙集團成員之
      真實身分，增加被害人尋求救濟之困難，並擾亂金融交易
      往來秩序，危害社會正常交易安全甚鉅，且被害人梁銘豪
      及陳香琳遭詐騙後匯款新臺幣3 萬6000元及1 萬8172元，
      犯罪所生危害非輕，兼衡被告之品行、生活狀況、智識程
      度、犯罪之動機、目的、手段、犯罪後之態度等一切情狀
      ，量處如主文所示之刑，並諭知易科罰金之折算標準。
三、依刑事訴訟法第449 條第1 項前段、第3 項、第454 條第2
    項，刑法第339 條第1 項、第30條第1 項前段、第2 項、第
    55條、第47條第1 項、第41條第1 項前段，刑法施行法第1
    條之1 第1 項、第2 項前段，逕以簡易判決處刑如主文。
四、如不服本件判決，得自收受送達之日起10日內向本院提出上
    訴狀，上訴於本院第二審合議庭（須附繕本）。
中    華    民    國    98    年     5    月    15    日
                  刑事第二十二庭  法  官  賴彥魁
上列正本證明與原本無異。
                                  書記官  顏偉林
中    華    民    國    98    年     5    月    15    日
--------------------------------------------------------
臺灣板橋地方法院檢察署檢察官聲請簡易判決處刑書
                                      98年度偵字第4472號
    被      告  乙○○  男  52歲（民國○○年○○月○○日生）
                        住臺北縣土城市○○路48號13樓
                        國民身分證統一編號：Ｚ000000000號
上列被告因詐欺案件，業經偵查終結，認宜聲請以簡易判決處刑
，茲將犯罪事實及證據並所犯法條分敘如下：
        犯罪事實
一、乙○○前因詐欺案件，經臺灣高雄地方法院以93年度訴字第
    1738號判決判處有期徒刑3 月確定，甫於民國94年11月16日
    易科罰金執行完畢。詎猶不知悔改，已預見若將自己之銀行
    帳戶存摺及金融卡提供他人使用，可能幫助他人從事詐欺取
    財犯行，仍不違反其本意，於97年12月間某日，將其所申請
    之合作金庫商業銀行（下稱合庫銀行）大順分行帳戶（帳號
    ：000000000000 0號）、遠東國際商業銀行（下稱遠東銀行
    ）板橋分行帳戶（帳號：00000000000000號）之存摺、提款
    卡及密碼等物，在不詳地點，以不詳代價，販賣予一姓名年
    籍不詳之人，以供該人及其所屬之詐騙集團成員詐欺取得他
    人財物，該詐騙集團取得上開帳戶存摺等物後，即意圖為自
    己不法之所有，(1)於97年12月5 日8 時許，撥打電話與梁銘
    豪並佯為臺中市中正郵局人員，向梁銘豪誆稱：若不依指示
    匯款將凍結帳戶內之款項，使梁銘豪陷於錯誤，於同日14時
    27 分 許，將現金新臺幣（下同）3 萬6,000 元存入乙○○
    所有之合庫銀行大順分行帳戶內，(2)於97年12月5 日18時11
    分許，撥打電話與陳香琳，向陳香琳佯稱：因陳香琳於網路
    上訂購之皮帶誤送單據，致簽收人也誤將付款設為分期付款
    ，需依指示操作自動櫃員機以取消分期付款設定，過當日24
    時即可取回匯款金額，使陳香琳信以為真，於同日18時51分
    許，依指示將1 萬8,172 元匯至乙○○所有之遠東銀行板橋
    分行帳戶內。嗣於97年12月9 日11時15分許，乙○○前往臺
    北縣板橋市○○○路○ 段172 號遠東銀行南雅分行，辦理存
    摺及提款卡掛失併補發業務，為行員沈昊慧發現乙○○所有
    之遠東銀行帳戶已列為警示帳戶，始報警處理查獲上情。
二、案經臺北縣政府警察局板橋分局移送偵辦。
        證據並所犯法條
一、訊據被告乙○○矢口否認有何上揭犯行，辯稱：該二帳戶是
    伊於97年12月間某日，拿存摺及提款卡去補摺時不慎放在機
    車車箱內遭竊，遺失後沒有掛失或報警，伊因為怕忘記密碼
    ，有將密碼寫在提款卡上，伊沒有將該二帳戶提供給他人使
    用云云。經查，上揭犯罪事實，業據被害人梁銘豪、陳香琳
    於警詢中指訴甚詳，核與證人沈昊慧於警詢之證述情節亦相
    符，並有被告之遠東銀行開戶總約定書、存摺往來明細查詢
    單、被告之合庫銀行新開戶建檔登錄單、各類存摺分戶交易
    明細表各1份及被害人等提供之合庫銀行存款憑條、彰化銀
    行自動櫃員機交易明細單、郵局存摺明細在卷可稽。又被告
    於偵查中自承：補摺前該二帳戶都只剩幾十塊錢等語，此有
    上開二帳戶之交易明細表在卷可佐，則被告豈有將上開二帳
    戶之存摺攜出補摺之必要，是其所辯與常情有違。再者，金
    融帳戶之提款卡乃個人重要之物，一般人對於提款卡會妥善
    保管，倘有遺失，理應立即向警察局報案或向金融機構掛失
    ，以免遭人竊取財產或作為犯罪之工具，是被告辯稱前開帳
    戶之提款卡遺失，卻未掛失或報警，實與常理有悖，參以被
    告於偵查中尚得以記憶密碼，亦豈有將金融卡之密碼寫於金
    融卡上之理，是其上揭所辯密碼寫於金融卡上而遺失乙節顯
    係卸責之詞，難謂可採，堪認被告應有將上揭帳戶提供予他
    人使用無誤。
二、核被告所為，係犯刑法第30條第1 項、第339 條第1 項之幫
    助詐欺取財罪嫌。又其前受有期徒刑之執行完畢後，5 年內
    故意再犯本件有期徒刑以上之罪，有本署刑案資料查註紀錄
    表1份 在卷可按，為累犯，請依刑法第47條第1 項規定加重
    其刑。至報告意旨認被告另涉犯刑法第339 之2 條罪嫌，容
    有誤會，附此敘明。
三、依刑事訴訟法第451條第1項聲請逕以簡易判決處刑。
    此  致
臺灣板橋地方法院
中    華    民    國    98    年    3     月    20    日
                              檢  察  官  丙○○
本件正本證明與原本無異
中    華    民    國    98    年    3     月    30    日
                              書  記  官


司法院資訊處製作；財團法人民間司法改革基金會備份。
